【裁判字號】    97,簡上,776
【裁判日期】    970930
【裁判案由】    竊盜
【裁判全文】
臺灣板橋地方法院刑事判決             97年度簡上字第776號
公  訴  人  臺灣板橋地方法院檢察署檢察官
上  訴  人
即  被  告  甲○○
                      區戶政）.
上列被告因竊盜案件，不服本院97年度簡字第4834號中華民國97
年5 月30日第一審判決（聲請簡易判決處刑案號：97年度速偵字
第1417號），提起上訴，本院判決如下︰
    主  文
上訴駁回。
    事實及理由
一、本案經本院審理結果，認第一審以上訴人即被告甲○○所為
    均係犯刑法第320 條第1 項之竊盜罪，累犯，判處拘役伍拾
    日，如易科罰金，以新臺幣1 千元折算1 日確定。其認事用
    法均無違誤，量刑亦屬適當，應予維持，並引用如附件第一
    審判決書所記載之事實、證據及理由。
二、本件上訴人即被告甲○○於本院準備程序及審理時均未到庭
    ，惟被告不服原審判決提起上訴，其上訴狀矢口否認有竊盜
    之犯行，辯稱：我於97年4 月20日，在台北縣三重市重新橋
    下跳蚤市場，向攤販購買毛筆1 支，當初說好1 支新台幣（
    下同）100 元，被告拿100 元給老闆丙○○，他就拿毛筆給
    我，當時購買的人很多，他已經收了我交付之1,00元，我就
    拿筆離開攤位；過了一陣子，丙○○就走過來說我沒有給錢
    ，我表示可能是你忘記了吧，他仍說我沒有給錢，雙方因此
    起爭執而產生誤會云云。惟查，被告於97年4 月20日8 時40
    分許，在台北縣三重市重新橋下跳蚤市場內之攤販，徒手竊
    取丙○○所有之毛筆1 支後，藏置在其自備之袋子內，未付
    錢即轉身離開，被害人發現後追上來要求價金200 元，但被
    告還是離開，因此為警查獲之情，業據被告先後於警詢、偵
    查中供述明確，核與證人即被害人丙○○於警詢時證述之情
    節相符，且有卷附贓物認領保管單1 份、照片1 張及扣案之
    毛筆1 支可資佐證。衡諸被告於警詢中供陳：「我知道我錯
    了，我不應該貪心竊取物品，我本來有要拿1 百元給他，然
    後轉身就離開，他追上說1 支要200 元，可是我還是走了，
    我真的感到很抱歉，我知道錯了。」等語〔見偵查卷第8 頁
    〕。嗣於偵查中供承：「因為錢不夠，但我又很喜歡那支毛
    筆，所以臨時起意把那支毛筆拿走，放在我的塑膠袋裡...
    （問：是否承認竊盜罪？）承認」等語〔見偵查卷第28頁〕
    。倘被告確實已付錢，並未竊盜，何以被告於警詢及檢察官
    偵查中均未陳述該情節，反而承認竊盜犯行？足徵被告上訴
    理由顯係卸責之詞，不足採信，被告上開竊盜犯行，事證明
    確，本件被告上訴所辯節情悖於常理，難予採信，其上訴自
    應予駁回。
三、本件被告甲○○經合法傳喚無正當理由不到庭，爰依刑事訴
    訟法第371 條之規定，不待其陳述逕行判決。
據上論斷，應依刑事訴訟第455 條之1 第1 項、第3 項、第368
條、第371 條、第373 條，判決如主文。
本案經檢察官曾文鐘到庭執行職務。
中    華    民    國    97    年    9     月    30    日
                刑事第二十一庭  審判長法  官  侯 志 融
                                      法  官  陳 正 偉
                                      法  官  廖 欣 儀
以上正本證明與原本無異
不得上訴。
                                      書記官  廖 美 紅
中    華    民    國    97    年    9     月    30    日
附錄本案論罪科刑法條全文：
中華民國刑法第320條
意圖為自己或第三人不法之所有，而竊取他人之動產者，為竊盜
罪，處 5 年以下有期徒刑、拘役或 5 百元以下罰金。
意圖為自己或第三人不法之利益，而竊佔他人之不動產者，依前
項之規定處斷。
前二項之未遂犯罰之。
＝＝＝＝＝＝＝＝＝＝＝＝＝＝＝＝＝＝＝＝＝＝＝＝＝＝＝＝
【附件】
臺灣板橋地方法院刑事簡易判決          97年度簡字第4834號
聲  請  人  臺灣板橋地方法院檢察署檢察官
被      告  甲○○  男  49歲（民國○○年○○月○日生）
                    身分證統一編號：Ｚ000000000號
                    住臺北市○○區○○街57號3樓之1
                    居臺北縣三重市○○街134號4樓B1
上列被告因竊盜案件，經檢察官聲請以簡易判決處刑（97年度速
偵字第1417號），本院判決如下：
    主  文
甲○○竊盜，累犯，處拘役伍拾日，如易科罰金，以新臺幣壹仟
元折算壹日。
    事實及理由
一、本件犯罪事實、證據及應適用之法條，均引用檢察官聲請簡
    易判決處刑書之記載（如附件）。
二、爰審酌被告素行（詳參本院97年5 月30日查列之臺灣高等法
    院被告前案紀錄表1 紙）、犯罪動機、目的、手段、生活狀
    況、智識程度、所竊財物價值，犯罪所生之危害程度非鉅，
    及被告坦承犯行，犯後態度尚佳等一切情狀，量處如主文所
    示之刑，並諭知易科罰金之折算標準，以示懲儆。
三、依刑事訴訟法第449 條第1 項前段、第3 項、第454 條第2
    項、刑法第320 條第1 項、第41條第1 項前段、第47條第1
    項，刑法施行法第1 條之1 ，逕以簡易判決處以如主文所示
    之刑。
四、如不服本判決，得自收受送達之日起10日內敘明上訴理由，
    向本院提出上訴狀，上訴於本院第2 審合議庭。
中    華    民    國    97    年    5     月    30    日
                        刑事第5 庭法  官  黎錦福
上列正本證明與原本無異。
                                  書記官  蔡麗春
中    華    民    國    97    年    5     月    30    日
附錄本案論罪科刑法條全文
中華民國刑法第320條
 （普通竊盜罪、竊佔罪）
意圖為自己或第三人不法之所有，而竊取他人之動產者，為竊盜
罪，處5 年以下有期徒刑、拘役或5 百元以下罰金。
意圖為自己或第三人不法之利益，而竊佔他人之不動產者，依前
項之規定處斷。
前二項之未遂犯罰之。
........................................................
.
附件：
臺灣板橋地方法院檢察署檢察官聲請簡易判決處刑書
                                     97年度速偵字第1417號
     被      告  甲○○  男  49歲(民國○○年○○月○日生)
                         住臺北市○○區○○街57號3樓之1
                         居臺北縣三重市○○街134號4樓B1
                         身分證統一編號：Ｚ000000000號
上列被告因竊盜案件，業經偵查終結，認為宜聲請以簡易判決處
刑，茲將犯罪事實及證據並所犯法條分敘如下：
         犯罪事實
一、甲○○前因竊盜案件，經臺灣板橋地方法院判處有期徒刑4
    月確定，甫於民國95年9月4日縮刑期滿執行完畢；詎仍不知
    悔改，竟意圖為自己不法之所有，於97年4月20日8時40分許
    ，在臺北縣三重市重新橋下附近某跳蚤市場，徒手竊取丙○
    ○所有置放於攤位之毛筆1 支得手，並置於其所攜之塑膠袋
    內而離開攤位之際，旋為丙○○發現而將其攔下，並報警處
    理。
二、案經丙○○訴由臺北縣政府警察局三重分局報告偵辦。
        證據並所犯法條
一、上開犯罪事實，業據被告甲○○於警詢及偵查中坦承不諱，
    核與告訴人丙○○指訴之情節相符，並有臺北縣政府警察局
    三重分局搜索扣押筆錄、扣押物品目錄表、贓物認領保管單
    各1 紙及失竊物品照片1 張附卷可稽，被告犯嫌應堪認定。
二、核被告所為，係犯刑法第320條第1項之竊盜罪嫌。又被告曾
    受如事實欄所示有期徒刑執行完畢，有本署刑案資料查註記
    錄表可參，其於5 年內故意再犯本件有期徒刑以上之罪，為
    累犯，請依刑法第47條第1 項規定加重其刑。
三、依刑事訴訟法第451 條第1 項聲請逕以簡易判決處刑。
    此  致
臺灣板橋地方法院
中    華    民    國    97    年    4    月    24    日
                              檢察官  乙  ○  ○
本件正本證明與原本無異
中    華    民    國    97    年    4    月    29    日
                              書記官
附錄本案參考法條全文
中華民國刑法第320條
（普通竊盜罪、竊佔罪）
意圖為自己或第三人不法之所有，而竊取他人之動產者，為竊盜
罪，處5 年以下有期徒刑、拘役或 5 百元以下罰金。
意圖為自己或第三人不法之利益，而竊佔他人之不動產者，依前
項之規定處斷。
前二項之未遂犯罰之。
本件係依刑事訴訟法簡易程序辦理，法院簡易庭得不傳喚被告、
輔佐人、告訴人、告發人等出庭即以簡易判決處刑；被告、被害
人、告訴人等對於告訴乃論案件如已達成民事和解而要撤回告訴
或對非告訴乃論案件認有受傳喚到庭陳述意見之必要時，請即另
以書狀向臺灣板橋地方法院簡易法庭陳述或請求傳喚。


司法院資訊處製作；財團法人民間司法改革基金會備份。
